臺灣臺中地方法院民事裁定
111年度小上字第122號
上  訴  人  張永宏  

被  上訴人  藍春蓮  

上列當事人間請求損害賠償事件，上訴人對於中華民國111年7月
28日本院臺中簡易庭111年度中小字第1980號第一審判決提起上
訴，本院裁定如下：
    主    文
上訴駁回。
第二審訴訟費用新臺幣壹仟伍佰元由上訴人負擔。
    理    由
一、按對於小額程序之第一審裁判之上訴或抗告，非以其違背法
    令為理由，不得為之。又上訴狀內應記載上訴理由，表明：
    ㈠原判決所違背之法令及其具體內容。㈡依訴訟資料可認為原
    判決有違背法令之具體事實，民事訴訟法第436條之24第2項
    、第436條之25分別定有明文。而所謂判決有違背法令，乃
    指判決不適用法規或適用不當，亦為同法第468條所明定，
    此亦為小額事件之上訴程序所準用（民事訴訟法第436條之3
    2第2項參照）。而上訴不合法者，依同法第436條之32第2項
    準用第444條第1項規定，應逕以裁定駁回之。
二、上訴意旨略以：上訴人將郵局存簿、印章及金融卡（下稱系
    爭財物）託交被上訴人時，其中郵局存簿內款項只剩新台幣
    （下同）30元，而非3萬3540元。上訴人認為不會再有後續5
    筆低收入戶補助津貼，故才將系爭財物交給被上訴人代轉交
    胞姊。上訴人於民國101年8月時曾因案遭收押，但知該帳戶
    後續仍有補助津貼便將郵局存簿、印章、金融卡帶入監獄使
    用，此次若上訴人知曉後續尚有5筆補助津貼亦會將郵局存
    簿、印章、金融卡帶入監獄，委託監方代領款項使用，不致
    自己陷經濟困頓、積欠醫療費用之困境。被上訴人所辯其子
    藍柏諭代為支付保育費一事應認為係出於孝心，或為剛出生
    之妹妹付出親情，不該比較金錢付出多寡。被上訴人曾因案
    被捕，經臺灣南投地方法院裁定5萬元交保，是上訴人向友
    人借貸款項，並託友人名義代保，後因被上訴人通緝到案以
    致保釋金遭沒入國庫，相比被上訴人其子所付之保育費3萬
    餘元高出萬餘元。且上訴人沒強迫其給付亦未有任何借據，
    是以被上訴人若欲持系爭財物中之金融卡領款，應取得上訴
    人書面同意，否則即係盜領上訴人郵局帳戶款項，且依前述
    金錢計算，上訴人實無積欠被上訴人或其子任何金錢，是以
    被上訴人觸犯盜領、侵占犯嫌。被上訴人於103年1月29日因
    另案被捕後，又將系爭財物交由其子繼續領款使用，實又觸
    犯刑法第28、29條教唆罪嫌。況且上訴人與被上訴人之子無
    血緣關係、亦無任何借貸關係，被上訴人之子持上訴人金融
    卡領款，二人皆為共犯。另被上訴人辯稱伊為上訴人交付保
    釋金10萬元一事，本是兩造共同支付，後因上訴人入監服刑
    ，該款項早已被被上訴人及其友人領走。上訴人於交付系爭
    財物時係因案臨時遭檢察官聲請羈押，故上訴人交付前不及
    將金融卡上標籤撕去，且上訴人認為帳戶內只剩30元，故有
    無撕去密碼標籤實無關緊要。至於被上訴人於原審所辯因赴
    看守所與上訴人會面因而支出車資、購買面會菜支出費用及
    其他生活費用等等，均非事實。上訴人與被上訴人金錢互不
    相欠，依最高法院32年度上字第5502號案例，被上訴人自應
    歸還上訴人盜領之3萬3800元及利息合計4萬元。並聲明請求
    廢棄原判決，改判被上訴人應給付上訴人4萬元。
三、本院之判斷：
    上訴人上開上訴意旨，經核均係對原審取捨證據、認定事實
    之職權行使加以指摘，並僅表明依最高法院32年上字第5502
    民事判例請求被上訴人給付4萬元，惟未說明該判例與本件
    原審判決所適用之法令有何關係。上訴意旨既未具體表明原
    審判決究有何違背法令之處（例如：應適用如何之法規而不
    適用，或所適用之法規有如何之不當，或其採證有違背如何
    之證據法則等情事），或依訴訟資料有何判決違背法令情形
    ，更未指明原判決所違反法令之條項或其內容。揆諸前揭說
    明，難謂上訴人已合法表明上訴理由，本件上訴為不合法，
    應予裁定駁回。
四、依民事訴訟法第436條之32第1項準用同法第436條之19規定
    ，小額訴訟程序之第二審法院為訴訟費用之裁判時，應確定
    其訴訟費用額。本件訴訟費用額確定為1,500元，爰諭知如
    主文第2項所示。
五、據上論結，本件上訴為不合法，依民事訴訟法第436條之32
    第1項、第2項、第444條第1項前段、第436條之19第1項、第
    95條、第78條，裁定如主文。
中　　華　　民　　國　　111 　年　　10　　月　　3 　　日
                  民事第一庭  審判長法  官     許石慶  
                                    法  官     蕭一弘
                                    法  官     曹宗鼎
上正本係照原本作成。
不得抗告。
中　　華　　民　　國　　111 　年　　10　　月　　3 　　日
                                    書記官     曾右喬